【裁判字號】    92,易,104
【裁判日期】    920530
【裁判案由】    贓物
【裁判全文】
臺灣新竹地方法院刑事判決                          九十二年度易字第一四號
    公  訴  人  臺灣新竹地方法院檢察署檢察官
    被      告  甲○○
右列被告因贓物案件，經檢察官提起公訴（九十一年度偵字第六五○七號），本院判
決如左：
    主  文
甲○○收受贓物，累犯，處有期徒刑參月，如易科罰金，以佰元折算壹日。
    事  實
一、甲○○於民國八十六年間，因違反麻醉藥品管理條例及逃亡案件，經法院分別判
    處有期徒刑六月及二年六月，經定應執行刑為二年九月，於八十七年十月三十日
    假釋付保護管束出獄，並於八十九年二月六日假釋期滿執行完畢。猶不知悔改，
    於九十一年十一月十一日上午某時，明知真實姓名、年籍均不詳之綽號「紅毛」
    之成年男子，所持有之車牌號碼ＯＨ－五二八一號自用小客貨車一輛（為羅蘭英
    所有，由乙○○管領使用，於九十一年十一月九日二十一時許，停放在新竹縣湖
    口鄉仁慈醫院前遭竊），屬來路不明之贓物，仍予以收受，並駕駛該贓車。嗣於
    九十一年十一月十一日六時四十分許，甲○○駕駛前開贓車搭載「紅毛」男子，
    行經新竹縣竹東鎮員崠里國光魚池旁時，為警當場查獲，並扣得前開贓車（已發
    還乙○○）暨啟動電門之螺絲起子一支。
二、案經新竹縣警察局竹東分局報請台灣新竹法院地方檢察署檢察官偵查起訴。
    理  由
一、訊據被告甲○○固不否認於右揭時地收受及駕駛前開贓車之事實，惟矢口否認有
    何收受贓物犯行，辯稱：我並不知道是贓車，「紅毛」用一字型螺絲起子發動車
    輛，我問他為何這樣發動，他跟我說是報廢車，所以我才駕駛該車云云。惟查：
（一）被告為警查獲時所駕駛之車牌號碼ＯＨ－五二八一號自用小客貨車一輛，係羅
      蘭英所有，由乙○○管領使用，於九十一年十一月九日二十一時許，停放在新
      竹縣湖口鄉仁慈醫院前遭竊等情，已據證人乙○○於警訊時陳明在卷，並有贓
      證物品認領保管收據及車籍作業系統查詢認可資料各一紙在卷可稽，足認前開
      車輛係他人失竊之贓物。
（二）被告雖以前揭情詞置辯，惟查，被告遭警查獲當時，是以扣案之螺絲起子啟動
      電門而駕駛上開贓車，啟動車子之方法已有違常情，一般人於此狀況下，均應
      會懷疑何以如此啟動車輛，況被告對於該綽號「紅毛」男子之真實姓名、住居
      地等資料並不清楚，於警訊時稱：只知道綽號是叫紅毛，姓王名不詳，只知最
      後有一個男字，住新竹縣峨眉鄉，住址不詳；於偵訊時稱：車子是我朋友王裕
      男的，他住在峨眉鄉，五十九年次；於本院則稱：案發後我有去找紅毛，但是
      找不到這個人了等語，可見被告與「紅毛」並非熟識之朋友，既是如此，則對
      於「紅毛」所交付、且以螺絲起子啟動之上開贓車，被告於決定駕駛當時，應
      更加審慎才是，而被告亦不否認當時有懷疑車子的來路，卻仍收受並駕駛之，
      被告主觀上顯有收受贓物之不確定故意存在。
（三）被告雖辯稱「紅毛」男子說該車是報廢車云云，而經查上開贓車雖已於九十一
      年三月二十日註銷牌照，有車籍作業系統查詢認可資料足參，然事實上該車仍
      由證人乙○○管領中，並非無主物，而上開贓車既尚能使用足見有一定之價值
      ，亦非廢棄物，被告竟仍以螺絲起子啟動之方式予以駕駛之，堪認被告就其所
      收受之上開贓車係屬來路不明之贓物，已有認識，是其所辯，無非事後卸責之
      詞，不足採信。
（四）綜上各情，並佐以證人即查獲之員警陳健明於偵訊中證述：查獲當時，車子是
      用螺絲起子啟動等語，本案事證已臻明確，被告犯行洵堪認定，應予依法論科
      。
二、核被告甲○○所為，係犯刑法第三百四十九條第一項之收受贓物罪。被告前因違
    反麻醉藥品管理條例及逃亡案件，經法院分別判處有期徒刑六月及二年六月，經
    定應執行刑為二年九月，於八十七年十月三十日假釋付保護管束出獄，並於八十
    九年二月六日假釋期滿執行完畢等情，有台灣新竹地方法院檢察署刑案資料查註
    紀錄表、台灣高等法院被告全國前案紀錄表各一份存卷可按，其於有期徒刑執行
    完畢後，五年以內再犯本件有期徒刑以上之罪，為累犯，應依刑法第四十七條規
    定加重其刑。爰審酌被告圖一時方便而為本件犯行，犯罪之手段，對被害人財產
    所造成之損害程度、犯後態度等一切情狀，量處如主文所示之刑，並諭知易科罰
    金之折算標準。至扣案之螺絲起子一支，雖供被告犯罪所用之物，惟被告否認為
    其所有，且查無證據足認該螺絲起子確為被告所有，故爰不為沒收，附此敘明。
據上論斷，應依刑事訴訟法第二百九十九條第一項前段，刑法第三百四十九條第一項
、第四十七條、第四十一條第一項前段，罰金罰鍰提高標準條例第一條前段、第二條
，判決如主文。
本案經檢察官邱朝智到庭執行職務。
中      華      民      國    九十二      年      五      月    三十    日
                                    臺灣新竹地方法院刑事第二庭
                                        法  官   魏  瑞  紅
右正本證明與原本無異。
如不服本判決，應於判決送達後十日內向本院提出上訴狀( 應附繕本 )，上訴於
臺灣高等法院。
                                        書記官   陳  凰  榆
中      華      民      國    九十二      年      五      月    三十    日
附錄：
刑法第三百四十九條第一項
收受贓物者，處三年以下有期徒刑、拘役或五百元以下罰金。


司法院資訊處製作；財團法人民間司法改革基金會備份。
